新竹地方法院刑事宣示判決筆錄　　　 100年度審易字第374 號
公　訴　人　臺灣新竹地方法院檢察署檢察官
被　　　告　羅時鎤
指定辯護人　公設辯護人林建和
上列被告因違反毒品危害防制條例案件，檢察官提起公訴（99年
度毒偵字第1322號、99年度偵字第1459號）後，聲請改依協商程
序而為判決，本院於中華民國100 年5 月31日下午4 時，在本院
刑事第九法庭宣示判決，出席職員如下：
　　　　　　　　審判長法　官　劉兆菊
　　　　　　　　　　　書記官　林兆嘉
　　　　　　　　　　　通　譯　邱立杰
法官起立朗讀判決主文、犯罪事實要旨、處罰條文，及告以上訴
限制、期間並提出上訴狀之法院，且諭知記載其內容：
一、主  文：
    羅時鎤持有第一級毒品，累犯，處有期徒刑月，如易科罰
    金，以新臺幣壹仟元折算壹日；扣案如附表編號一至五所示
    之物（淨重共零點陸肆公克），均沒收銷燬之。又施用第二
    級毒品，累犯，處有期徒刑肆月，如易科罰金，以新臺幣壹
    仟元折算壹日；扣案如附表編號六至十三所示之物（驗餘淨
    重共貳點陸玖陸伍公克），均沒收銷燬之。應執行有期徒刑
    伍月，如易科罰金，以新臺幣壹仟元折算壹日；扣案如附表
    編號一至五所示之物（淨重共零點陸肆公克）、如附表編號
    六至十三所示之物（驗餘淨重共貳點陸玖陸伍公克），均沒
    收銷燬之。
二、犯罪事實要旨：
（一）羅時鎤前於民國95年間，因施用毒品案件，經本院於95年
      9 月29日以95年度毒聲字第343 號裁定送觀察、勒戒後，
      認無繼續施用毒品傾向，於95年12月14日執行完畢釋放出
      所，並經臺灣新竹地方法院檢察署檢察官於95年12月22日
      以95年度毒偵字第1515、1563號不起訴處分確定。又於98
      年間，因施用第二級毒品案件，經本院於98年5 月25日以
      98年度竹北簡字第224 號判決有期徒刑3 月確定，甫於98
      年12月15日徒刑易科罰金執行完畢。
（二）詎羅時鎤詎仍不知悔改，明知海洛因、甲基安非他命係具
      有成癮性、濫用性及對社會危害性，分別屬於毒品危害防
      制條例第2 條第2 項第1 款、第2 款所列之第一級、第二
      級毒品，有害國民身心健康，不得非法持有，竟仍基於持
      有第一級海洛因、第二級毒品甲基安非他命之犯意，於99
      年2 月9 日晚間6 時許為警查獲前之某時許，在其上開住
      處，收受真實姓名年籍不詳綽號「阿寶」成年男子交付之
      如附表編號1 至5 所示之物（淨重共0.64公克）、如附表
      編號6 至13所示之物（驗餘淨重共2.6965公克）而持有之
      。又羅時鎤於前開觀察、勒戒執行完畢後5 年內，復基於
      施用第二級毒品甲基安非他命之犯意，於99年2 月9 日早
      上6 、7 時許，在新竹縣湖口鄉○○路996 號住處內，以
      將第二級毒品甲基安非他命放在吸食器（未扣案）內燃燒
      後吸取煙霧之方式，非法施用第二級毒品甲基安非他命1
      次。嗣於99年2 月9 日晚間6 時許，為警循線在其上開住
      處查獲，並得其同意搜索其住處，扣得其持有之如附表編
      號1 至5 所示之物（淨重共0.64公克）、如附表編號6 至
      13所示之物（驗餘淨重共2.6965公克），復經其同意由警
      採集其尿液送驗，結果呈甲基安非他命陽性反應，始悉上
      情。
（三）案經新竹縣政府警察局竹北分局報告臺灣新竹地方法院檢
      察署檢察官偵查起訴後，經檢察官聲請認罪協商判決，由
      本院裁定改依協商程序而為判決。
三、處罰條文：
    毒品危害防制條例第10條第1 項、第2 項、第11條第1 項、
    第2 項、第18條第1 項前段，刑法第11條、刑法第41條第1
    項前段、第2 項、第55條前段、第47條第1 項、第51條第5
    款。
四、沒收及不另為沒收銷燬之諭知：為警分別於99年2 月9 日下
    午6 時許所扣得之如附表編號1 至5 、6 至13所示之物（保
    管字號：100 年度院安字第40號，扣押物品清單見本院卷第
    17 頁 ），分別為第一級毒品海洛因及第二級毒品甲基安非
    他命，有法務部調查局99年4 月19日調科壹字第0992300862
    0 號鑑定書、憲兵司令部刑事鑑識中心99年4 月23日憲直刑
    鑑字第0990000735號鑑定書各1 份附卷可參（見偵查卷第95
    、94頁），均屬違禁物，應依毒品危害防制條例第18條第1
    項前段規定諭知沒收銷燬之；至驗罄部分，已失其違禁物之
    性質，爰不另為沒收銷燬之諭知，併予敘明。
五、協商判決除有刑事訴訟法第455 條之4 第1 項第1 款於本訊
    問程序終結前，被告撤銷協商合意或檢察官撤回協商聲請者
    ；第2 款被告協商之意思非出於自由意志者；第4 款被告所
    犯之罪非第455 條之2 第1 項所定得以協商判決者；第6 款
    被告有其他較重之裁判上一罪之犯罪事實者；第7 款法院認
    應諭知免刑或免訴、不受理者情形之一，及違反同條第2 項
    「法院應於協商合意範圍內為判決；法院為協商判決所科之
    刑，以宣告緩刑或2 年以下有期徒刑、拘役或罰金為限」之
    規定者外，檢察官與被告均不得上訴。
六、如有前項得上訴之情形，得自收受宣示判決筆錄送達之日起
    10日內，向本院提出上訴書狀，上訴於第二審法院。
本案經檢察官洪期榮到庭執行職務。
中    華    民    國    100     年    5     月    31  日
                  刑事第九庭    書  記  官  林兆嘉
                                審判長法官  劉兆菊
以上筆錄正本係照原本作成。
中    華    民    國    100     年    5     月    31  日
                                書  記  官  廖宜君
附錄本案論罪科刑法條：
毒品危害防制條例第10條
施用第一級毒品者，處6月以上5年以下有期徒刑。
施用第二級毒品者，處3年以下有期徒刑。
毒品危害防制條例第11條
持有第一級毒品者，處3年以下有期徒刑、拘役或新臺幣5萬元以
下罰金。
持有第二級毒品者，處2年以下有期徒刑、拘役或新臺幣3萬元以
下罰金。
持有專供製造或施用第一、二級毒品之器具者，處1年以下有期
徒刑、拘役或新臺幣1萬元以下罰金。
持有毒品達一定數量者，加重其刑至二分之一，其標準由行政院
定之。
┌──┬────────────────┬──┬────┬────┐
│編號│毒品種類                        │數量│毛重重量│淨重重量│
├──┼────────────────┼──┼────┼────┤
│1   │第一級毒品海洛因（粉末狀）      │1 包│0.32公克│        │
├──┼────────────────┼──┼────┤        │
│2   │第一級毒品海洛因（粉末狀）      │1 包│0.31公克│        │
├──┼────────────────┼──┼────┤        │
│3   │第一級毒品海洛因（粉末狀）      │1 包│0.4 公克│共0.64公│
├──┼────────────────┼──┼────┤克      │
│4   │第一級毒品海洛因（粉末狀）      │1 包│0.34公克│        │
├──┼────────────────┼──┼────┤        │
│5   │第一級毒品海洛因（粉末狀）      │1 包│0.33公克│        │
├──┼────────────────┼──┼────┼────┤
│6   │第二級毒品甲基安非他命（顆粒狀）│1 包│0.4 公克│        │
├──┼────────────────┼──┼────┤        │
│7   │第二級毒品甲基安非他命（顆粒狀）│1 包│0.4 公克│        │
├──┼────────────────┼──┼────┤        │
│8   │第二級毒品甲基安非他命（顆粒狀）│1 包│0.4 公克│        │
├──┼────────────────┼──┼────┤驗餘淨重│
│9   │第二級毒品甲基安非他命（顆粒狀）│1 包│0.4 公克│共2.6965│
├──┼────────────────┼──┼────┤公克    │
│10  │第二級毒品甲基安非他命（顆粒狀）│1 包│0.36公克│        │
├──┼────────────────┼──┼────┤        │
│11  │第二級毒品甲基安非他命（顆粒狀）│1 包│0.29公克│        │
├──┼────────────────┼──┼────┤        │
│12  │第二級毒品甲基安非他命（顆粒狀）│1 包│1.0 公克│        │
├──┼────────────────┼──┼────┤        │
│13  │第二級毒品甲基安非他命（顆粒狀）│1 包│1.02公克│        │
└──┴────────────────┴──┴────┴────┘